【裁判字號】    98,易,1446
【裁判日期】    981211
【裁判案由】    竊盜
【裁判全文】
臺灣臺南地方法院刑事判決              98年度易字第1446號
公  訴  人  臺灣臺南地方法院檢察署檢察官
被      告  乙○○
                    現因另案於臺灣臺南監獄台南分監執行中
上列被告因竊盜案件，經檢察官提起公訴（九十八年度營偵字第
一０二二號），本院判決如下：
    主  文
乙○○竊盜，累犯，處有期徒刑肆月，如易科罰金，以新台幣壹
仟元折算壹日。
    事  實
一、乙○○前於民國九十六年間因竊盜案件，經本院以九十六年
    度簡字第四一二五號刑事簡易判決判處有期徒刑四月確定，
    並於九十七年七月五日執行完畢。乙○○猶不知悔改，復於
    九十八年二月十日凌晨一時二十分許至同日凌晨二時許間某
    時，在臺南縣新營市○○街七０之二號前，見丙○○所有車
    牌號碼五九九─ＤＹＡ號重型機車停放該處，竟意圖為自己
    不法之所有，徒手扳開置物箱再將手伸入竊取丙○○所有置
    物箱內皮包一只（內有丙○○友人蘇靜怡健保卡、化妝品、
    筆記本、鑰匙四支等物品），得手後旋即逃離該處。嗣經警
    獲報在該機車置物箱及座墊左側內緣處採得皮屑組織，經鑑
    定與乙○○檔存ＤＮＡ型別相符而查獲。
二、案經台南縣警察局新營分局報告台灣台南地方法院檢察署檢
    察官偵查起訴。
    理  由
壹、證據能力之認定：按被告以外之人於審判外之陳述，經當事
    人於審判程序同意作為證據，法院審酌該言詞陳述或書面陳
    述作成時之情況，認為適當者，亦得為證據，刑事訴訟法第
    一百五十九條之五第一項定有明文。查被告於本院審理時對
    證人即被害人丙○○、證人即警員林勇志於警詢時及偵訊中
    所為筆錄之證據能力均不爭執，且本院依卷內資料審酌該警
    詢及偵訊筆錄作成時之情況，亦認為並未有何違背法律或其
    他相關規定之情事，而應認為適當，是依刑事訴訟法第一百
    五十九條之五第一項之規定，上開證人等於警詢及偵訊所作
    之筆錄，為傳聞法則之例外而具有證據能力，本院自得引為
    判決參考之依據，先予敘明。
貳、犯罪事實之認定：
一、訊據被告乙○○矢口否認涉有前開竊盜犯行，辯稱：其未曾
    為本案竊盜犯行云云。經查：
    (一)被害人丙○○所有，停放於臺南縣新營市○○街七０之二
      號前之車牌號碼五九九─ＤＹＡ號重型機車，於九十八年
      二月十日凌晨一時二十分許至同日凌晨二時許間某時，遭
      人竊取置於前揭機車內，承有丙○○友人蘇靜怡健保卡、
      化妝品、筆記本、鑰匙四支等物品之皮包一只等情，業據
      被害人丙○○於警詢中證述明確，此部分事實應堪認定。
    (二)又被害人丙○○於九十八年二月十日凌晨二時許發現前開
      機車遭竊後，旋即報案，並經警於同日凌晨二時三十分許
      至前開機車採證，且於該機車左側置物箱與座墊下方處採
      得內含ＤＮＡ之跡證。而該跡證經與被告之ＤＮＡ比對後
      ，兩者型別相符等情，有勘察採證同意書、台南縣警察局
      鑑驗書各一份在卷可稽（參見警卷第一九頁、第一三頁）
      。另參以前開跡證採取之位置係在被害人機車左側置物箱
      與座墊下方處（參見警卷第一七頁所示照片），是依該採
      證位置，除將機車座墊打開外，別無以他種方式碰觸之可
      能。故當可排除被告行經該處無意間碰觸而留下跡證之可
      能性。從而，堪認被告確於前開時地開啟被害人機車座墊
      並進而行竊。被告否認竊盜犯行云云，與事實不符，無可
      採認。綜此，被告竊盜犯行明確，堪以認定，應依法論科
      。
二、核被告所為係犯刑法第三百二十條第一項之竊盜罪。又被告
    前有如事實欄所載之前科紀錄等情，有台灣高等法院被告前
    案紀錄表一份在卷可稽。查被告於有期徒刑執行完畢後，五
    年內故意再犯本件法定刑有期徒刑以上之罪，依刑法第四十
    七條第一項之規定，構成累犯，並加重其刑。爰審酌被告犯
    罪動機、手段、所得非豐、犯罪後否認犯行之態度等一切情
    狀，量處如主文所示之刑，並諭知易科罰金之折算標準，以
    資懲儆。另公訴意旨雖聲請量處有期徒刑七月，惟本院審酌
    上開情事，認量處如主文所示之刑，應可達警惕被告，促其
    不致再犯之效，附此敘明。
據上論斷，應依刑事訴訟法第二百九十九條第一項前段，刑法第
三百二十條第一項、第四十七條第一項、第四十一條第一項前段
，刑法施行法第一條之一，判決如主文。
本案經檢察官甲○○到庭執行職務
中    華    民    國    98    年    12    月    11    日
                      刑事第十二庭
                                法  官  卓穎毓
以上正本證明與原本無異。
如不服本判決應於收受本判決後10日內向本院提出上訴書狀，並
應敘述具體理由。其未敘述上訴理由者，應於上訴期間屆滿後20
日內向本院補提理由書狀（均須按他造當事人之人數附繕本）「
切勿逕送上級法院」。
                                書記官  秦建華
中    華    民    國    98    年    12    月    11    日
附錄法條：
中華民國刑法第320條
意圖為自己或第三人不法之所有，而竊取他人之動產者，為竊盜
罪，處 5 年以下有期徒刑、拘役或 500 元以下罰金。
意圖為自己或第三人不法之利益，而竊佔他人之不動產者，依前
項之規定處斷。
前二項之未遂犯罰之。


司法院資訊處製作；財團法人民間司法改革基金會備份。
